臺灣高等法院高雄分院刑事判決　　　100年度侵上訴字第721號
上　訴　人
即　被　告　李錦鎰
選任辯護人　鄭瑞崙律師
上列上訴人因妨害性自主案件，不服臺灣高雄地方法院99年度訴
字第897 號中華民國100 年3 月18日第一審判決（起訴案號：臺
灣高雄地方法院檢察署98年度偵字第29859 號），提起上訴，本
院判決如下：
     主  文
上訴駁回。
李錦鎰緩刑參年。
     事  實
一、李錦鎰與代號0000-0000 號之成年女子（民國68年11月生，
    真實姓名年籍詳偵查卷彌封袋內之臺北市政府警察局處理性
    侵害案件真實姓名對照表，下稱甲女）係同事關係。緣李錦
    鎰與甲女2 人於98年9 月9 日經公司指派南下高雄出差，完
    成出差行程後，於是日晚上共同出席李錦鎰友人之餐會，席
    間2 人均有飲酒，餐後於翌（10）日凌晨2 時30分許投宿位
    於高雄市三民區○○○路（起訴書誤繕為建國路）243 號「
    華宏大旅社」206 號房。甲女梳洗後躺臥房內床上休憩，李
    錦鎰則在房內沙發上休息，甲女見李錦鎰似因酒後稍有不適
    ，好心要其至床上休息，李錦鎰上床後，其與甲女2 人分佔
    床之兩側，甲女隨即背對李錦鎰後準備入睡，尚未入睡之際
    ，甲女發覺李錦鎰逐漸移動至身後，於碰觸甲女身體後，李
    錦鎰竟萌生強制猥褻之犯意，強行將甲女身體翻轉成正面，
    以身體將甲女壓制在床，強行親吻甲女脖子、撫摸甲女胸部
    ，復接續將手伸入甲女上身衣物內，隔著胸罩碰觸甲女之胸
    部，期間甲女雖出言表示拒絕，並以手加以推阻，惟李錦鎰
    仍不加理會，持續為之，而以此強暴之方式，對甲女強制猥
    褻得逞。其後因甲女大叫李錦鎰之名字，李錦鎰始停手，甲
    女乃趁隙離開該房間。迨於是日凌晨5 時許，甲女再度返回
    上開206 號房，並要求李錦鎰搭車返回臺北。嗣甲女至公司
    上班後乃將上揭事發經過告知公司負責人邱秀琴並報警處理
    ，因而查獲上情。
二、案經甲女訴由臺北市政府警察局松山分局移送臺灣高雄地方
    法院檢察署檢察官偵查起訴。
     理  由
一、被告李錦鎰於上開時、地對被害人甲女為上述強制猥褻行為
    之事實，業據被告於本院審理時供承不諱，核與被害人甲女
    於本院審理時證述被強制猥褻之情節相符（見本院卷第32至
    40頁），參以證人即告訴人甲女公司之老闆邱秀琴於原法院
    100 年2 月23日審理時證稱：甲女出差回來的隔天，向我反
    應其於98年9 月10日出差時，遭到被告強行撫摸身體，甲女
    說被告撫摸她的胸部，讓她覺得很噁心，但細節沒有講得很
    詳細，甲女是一邊哭一邊跟我說，之後我就請甲女先不要到
    公司，因為她不想碰到被告，我就詢問被告，然後當場開除
    被告，之後甲女堅持要提出告訴，我表示尊重等語（見原法
    院卷第82頁反面以下），證人邱秀琴與本案本無任何關連，
    復與被告無任何怨隙，如非親眼目擊甲女前揭被害後之情緒
    反應，應無刻意設詞虛構案發後所目睹現場狀況之可能。被
    告並當庭與被害人甲女達成和解，且已交付被害人甲女新臺
    幣壹拾萬元，亦有匯款單1 份在卷足憑，事證明確，被告犯
    行堪以認定。
二、按「猥褻」者，係指性交以外，足以興奮或滿足性慾之一切
    色情行為而言（最高法院63年臺上字第2235號判例、94年度
    臺上字第2873號判決意旨可資參照）。所謂「強暴」，係指
    直接或間接對被害人之身體加諸有形強制力，以圖排除被害
    人抗拒而言。查被告以親吻甲女脖子、撫摸甲女胸部及將手
    伸進甲女上半身衣物內，隔著胸罩碰觸甲女胸部之行為，在
    客觀上足以引起一般人之性慾，主觀上亦可滿足被告之性慾
    ，自屬猥褻行為無訛。再衡諸被告與甲女僅為一般同事關係
    ，其於不具正當事由，且未經甲女同意之情形下，以身體壓
    制甲女在床，強行親吻甲女脖子、撫摸甲女胸部，使甲女感
    覺不適，業據甲女陳明在卷，顯屬以強暴之方法而為猥褻之
    行為甚明。是核被告所為，係犯刑法第224 條之強制猥褻罪
    。又被告對甲女雖有親吻脖子、撫摸胸部等猥褻犯行，然係
    於密切接近之時地實施，侵害同一之法益，各行為之獨立性
    極為薄弱，依一般社會健全觀念，在時間差距上，難以強行
    分開，在刑法評價上，以視為數個舉動之接續施行，合為包
    括之一行為予以評價，較為合理，而分別屬接續犯，為包括
    之一罪（參照最高法院86年度臺上字第3295號判例意旨）。
三、原審因認被告犯上述之罪，而適用刑法第224 條之規定，並
    審酌被告為滿足一己性慾，竟恣意對被害人予以性侵害，使
    被害人身心受創甚深，行為殊不可取等一切情狀，量處有期
    徒刑拾月，其認事用法，並無不合，量刑亦屬適當。被告上
    訴意旨否認犯罪，指摘原判決不當，為無理由，應予駁回。
    又被告未曾因故意犯罪受有期徒刑以上刑之宣告，有臺灣高
    等法院被告前案紀錄表1 份在卷足稽，且被告於本院審理時
    坦承犯行，並與被害人成立和解，已交付被害人10萬元，有
    匯款單在卷足憑，經此偵審程序，當知警愓，應無再犯之虞
    ，本院認被告之科刑以暫不執行為適當，併宣告緩刑參年，
    以啟自新。
據上論斷，應依刑事訴訟法第368 條、刑法第74條第1 款，判決
如主文。
本案經檢察官呂建昌到庭執行職務。
中    華    民    國   100    年    6     月    29    日
                    刑事第六庭  審判長法  官  王憲義
                                      法  官  邱永貴
                                      法  官  簡志瑩
以上正本證明與原本無異。
如不服本判決應於收受本判決後10日內向本院提出上訴書狀，其
未敘述上訴理由者，並得於提起上訴後10日內向本院補提理由書
狀（均須按他造當事人之人數附繕本）「切勿逕送上級法院」。
中    華    民    國   100    年    6     月    29    日
                                      書記官  張文斌

附錄本判決論罪科刑法條：
中華民國刑法第224條
（強制猥褻罪）
對於男女以強暴、脅迫、恐嚇、催眠術或其他違反其意願之方法
，而為猥褻之行為者，處 6 月以上 5 年以下有期徒刑。